# 股份支付公允价格的疑惑、股份支付之前基于评估报告的股权转让及股份支付后PE入股..

提问人：llkok 时间：2017-04-16 20:39:38
各位大神，目前做的项目碰到了一个两难的问题。我查阅了论坛中关于股份支付公允价值确认的相关帖子，未有明确的回复，所以发此贴求助。 A公司系拟上市公司目前的情况如下： 1 、公司 2 月进行了一次股权转让，系A股东将股权转让给B股东，两个股东都系公司的原股东，转让基准日聘请了评估机构进行了评估，转让价格按照评估价格进行了转让。 2 、公司已经谈妥PE，PE入股价格将是本次评估价格 2 倍。但进入时点可以延后。 3 、公司近期拟在PE进入前实施股权激励。
请教，本次股份支付参照的公允价格为何？是评估价格还是PE入股价格。由于PE入股的时间可以延后，入股延后至股权激励后的 3 个月，是否可以不以PE价格作为股份支付的公允价。 该公司拟申报创业板，目前创业板是否仍可以不做股份支付的会计处理？ 谢谢各位

回答人：chenyiwei
1 、股东之间的协议转让价格可能会受到交易双方之间的特殊关系和利益平衡需求的影响，导致不能等同于公允价值，因此仍应首选PE的入股价格作为每股公允价值。因为现在PE的入股价格已经基本谈妥，所以可以认为已谈妥的PE入股价格是确定股份支付授予日公允价值的最主要依据。 2 、目前创业板IPO也已开始要求确认股份支付费用。